Minutes et répertoires du notaire Edme François FAISEAU-LAVANNE, 16 janvier 1841 - 28 décembre 1864 (étude XXIV)
Archives nationales
- Minutes de Edme François FAISEAU-LAVANNE, 16 janvier 1841 - 28 décembre 1864; MC/ET/XXIV/1311 - MC/ET/XXIV/1410
  - Minutes. 1851, septembre - décembre, septembre - décembre 1851; MC/ET/XXIV/1352
    - Procuration acte, dépôt, vente d'actions de chemin-de-fer., 21 novembre 1851; MC/ET/XXIV/1352
      Nom, qualité: (personne morale) Moisant (hoirs).
      Nom, qualité: (M.) Moisant, Charles.
      Domicile: Tours (Indre-et-Loire).
      Nom, qualité: (M.) Megessier, Alfred.
      Domicile: Paris (Paris) rue de Provence, 63bis
    - Procuration rente publique, dépôt, conversion d'indemnite aux ex-possesseurs d'esclaves., 21 novembre 1851; MC/ET/XXIV/1352
      Nom, qualité: (M.) Deshauteurs, Charles Francois.
      Domicile: Precheur (le) (martinique).
      Nom, qualité: (Mme ou Mlle) Luce-Lucette, Louise Catherine Ermine Celima.
      Relations: fille naturelle de l'intervenant 3, legataire de l'intervenant 4.
      Nom, qualité: (Mme ou Mlle) Medelice, Lucette.
      Nom, qualité: (Mme ou Mlle) Defert, Gabrielle.
      Nom, qualité: (M.) Lhuillier, Jean Baptiste.
    - Mainlevée, hypotheque sur maison, garantie 6000f, Paris (Paris) rue Nationale-St-Martin, 10., 22 novembre 1851; MC/ET/XXIV/1352
      Domicile: Batignolles-Monceaux (les) (Paris) Grande-Rue, 49.
      Nom, qualité: (M.) Andre, Jacques.
      Profession: dessinateur, Paris (Paris).
      Domicile: Paris (Paris) rue Neuve-St-Martin, 27.
      Nom, qualité: (M.) Ledoux, Rustique Narcisse Auguste.
      Domicile: Paris (Paris) passage du Caire, 85.
      Relations: caution de l'intervenant 2
    - Liquidation, procès-verbal, reprises apres separation de biens., 22 novembre 1851; MC/ET/XXIV/1352
      Nom, qualité: (Mme ou Mlle) Mauny, Alphonsine Sophie.
      Domicile: Paris (Paris) rue Grange-Bateliere, 7.
      Relations: séparé(e) de bien par justice de l'intervenant 2.
      Nom, qualité: (M.) Chaze, Gustave Arnaud.
      Domicile: Paris (Paris) rue Grange-Bateliere, 7
    - Quittance, paiement d'adjudication de lot de foret, 120ha, 130050f, Breteuil-sur-Iton (Eure)., 24 novembre 1851; MC/ET/XXIV/1352
      Nom, qualité: (Mme ou Mlle) Marie-Amelie Reine Des Francais.
      Domicile: Claremont (angleterre).
      Relations: veuve de l'intervenant 12.
      Nom, qualité: (Mme ou Mlle) Mecklembourg-Schwerin de, Helene Louise Elisabeth (duchesse, Orleans), Orleans.
      Domicile: Richemond (angleterre).
      Nom, qualité: (M.) Orleans D', Ferdinand Philippe Louis Henri (duc, Orleans), Orleans.
      Relations: fils de l'intervenant 12.
      Nom, qualité: (M.) Orleans D', Louis Charles Philippe Raphael (duc, Nemours), Nemours.
      Nom, qualité: (M.) Orleans D', Francois Ferdinand Louis Marie (prince, Joinville), Joinville.
      Nom, qualité: (M.) Orleans D', Henri Eugene Philippe Louis (duc, Aumale), Aumale.
      Nom, qualité: (M.) Orleans D', Antoine Marie Philippe Louis (duc, Montpensier), Montpensier.
      Domicile: Seville (espagne).
      Nom, qualité: (M.) Leopold I Roi Des Belges.
      Relations: gendre de l'intervenant 12.
      Nom, qualité: (M.) Wurtemberg de, Frederic Guillaume Alexandre (duc).
      Domicile: Bayreuth (allemagne) chateau-de-Fantaisie.
      Nom, qualité: (Mme ou Mlle) Orleans D', Marie Clementine Clotilde (princesse, Saxe-Cobourg-Gotha), Saxe-Cobourg-Gotha (allemagne).
      Domicile: Cobourg (allemagne).
      Relations: épouse de l'intervenant 11, fille de l'intervenant 12.
      Nom, qualité: (M.) Saxe-Cobourg-Gotha de, Auguste Louis Victor (prince).
      Intervenant 12, indirect:
      Nom, qualité: (M.) Louis-Philippe Roi Des Francais.
      Intervenant 13, en deuxième partie:
    - Transaction, benefice de créance sur adjudication de maison, 16000f, Paris (Paris) rue Contrescarpe-St-Marcel, 7., 27 novembre 1851; MC/ET/XXIV/1352
      Relations: vendeur(s) de l'intervenant 4.
      Nom, qualité: (Mme ou Mlle) Bequet, Louise Felicite.
      Domicile: Ternes (les) (Paris) rue Brey, 3.
      Nom, qualité: (M.) Roy, Paul Eugene.
      Domicile: Paris (Paris) rue Contrescarpe, 7
    - Cession d'intérêts., 1er décembre 1851; MC/ET/XXIV/1352
      Domicile: Paris (Paris) rue des Trois-Freres, 20
      Date de révision: 2012
    - Affectation hypothécaire du Théâtre de la Gaîté, 58 boulevard du Temple, par François Lami et Charles Edouard Patinot, ses propriétaires, pour une garantie de 75000 francs., 8 décembre 1851; MC/ET/XXIV/1352
      Temple (boulevard du); Gaîté (théâtre de la); Lami, François; Patinot, Charles-Edouard
    - Affectation d'hypothèques, theatre et maisons(2), garantie 75000f, Paris (Paris) boulevard du Temple, 56-58-60, theatre de la Gaite., 8 décembre 1851; MC/ET/XXIV/1352
      Nom, qualité: (M.) Lami, Francois.
      Domicile: Paris (Paris) boulevard du Temple, 56.
      Relations: associé(e) de l'intervenant 2, caution de l'intervenant 2.
      Nom, qualité: (M.) Hecquard, Edmond Pierre Victor Romulus.
      Profession: capitaine d'etat-major.
      Domicile: Paris (Paris) rue Godot-de-Mauroy, 19.
      Domicile: Batignolles (les) (Paris) Grande-Rue, 43.
      Nom, qualité: (M.) Gougeon, Julien Louis.
      Profession: professeur de lycee, Paris (Paris), Lycee Napoleon.
      Domicile: Paris (Paris) rue des Postes, 34.
      Nom, qualité: (M.) Danvin, Henri Auguste.
      Domicile: Paris (Paris) rue des Beaux-Arts, 8.
      Relations: créancier(e) de l'intervenant 2
    - Obligation, emprunt, 10000f., 11 décembre 1851; MC/ET/XXIV/1352
      Profession: propriétaire, fabricant de produits en terre-cuite, Paris (Paris).
      Relations: prorietaire(s) de l'intervenant 2.
      Nom: Theatre de La Gaite.
      Domicile: Paris (Paris) boulevard du Temple, 58.
      Nom, qualité: (M.) Lapoter, Jean Baptiste Eleonor.
      Profession: capitaine de grenadiers (ancien).
      Domicile: Paris (Paris) place du Havre, 17
    - Succession, notoriété., 11 décembre 1851; MC/ET/XXIV/1352
      Nom, qualité: (M.) Jourde, Jean.
      Profession: fumiste, Paris (Paris).
      Domicile: Paris (Paris) rue Notre-Dame-de-Grace, 2
    - Mainlevée, hypotheque., 11 décembre 1851; MC/ET/XXIV/1352
      Nom, qualité: (Mme ou Mlle) Moet, Caroline.
      Domicile: Epernay (Marne).
      Nom, qualité: (M.) Clement, Hugues Claude Joseph.
      Profession: officier-superieur de cavalerie (retraite).
      Nom, qualité: (personne morale) Oudinot de Reggio (hoirs).
      Profession: marechal-de-france, gouverneur des invalides, Paris (Paris)
    - Quittance, remboursement partiel d'emprunt, 10000f sur 15000f., 11 décembre 1851; MC/ET/XXIV/1352
      Relations: prorietaire(s) de l'intervenant 3.
      Domicile: Paris (Paris) boulevard du Temple, 58
    - Affectation hypothécaire du Théâtre de la Gaîté, 58 boulevard du Temple, pour un emprunt de 10000 francs par Charles-Edouard Patinot., 1851.12.11; MC/ET/XXIV/1352
      Description des alentours du théâtre, origine de la propriété depuis l'acquisition de l'emplacement par Nicolet en 1766.
      Temple (boulevard du); Gaîté (théâtre de la); Patinot, Charles-Edouard; Nicolet (sieur)
    - Vente, maison, 60000f, Batignolles (Paris) boulevard des Batignolles., 13 décembre 1851; MC/ET/XXIV/1352
      Nom, qualité: (M.) Puteaux, Louis Francois.
      Domicile: Batignolles (les) (Paris) boulevard des Batignolles, 50.
      Nom, qualité: (M.) Antoine, Alexandre.
      Profession: distillateur, Paris (Paris).
      Domicile: Paris (Paris) rue Saint-Honore, 13
    - Délivrance de legs, distribution de legs, 42080f., 16 décembre 1851; MC/ET/XXIV/1352
      Nom, qualité: (M.) Poinsot, Louis.
      Domicile: Paris (Paris) rue Neuve-des-Mathurins, 17.
      Relations: exécuteur testamentaire de l'intervenant 2.
      Nom, qualité: (Mme ou Mlle) Poinsot, Marie Anne Emilie.
      Domicile: Mondescourt (Oise).
      Relations: veuve de l'intervenant 3, sœur de l'intervenant 1.
      Nom, qualité: (M.) Froussard, Louis Nicolas Philippe.
      Nom, qualité: (M.) Froussard (hoirs).
      Relations: héritiers de l'intervenant 3, legataires de l'intervenant 2
    - Procuration acte, fourniture de cigares et tabac en feuilles de la havane à l'etat., 18 décembre 1851; MC/ET/XXIV/1352
      Nom, qualité: (M.) Campbell, Justin.
      Profession: négociant, Havane (la) (cuba).
      Domicile: Havane (la) (cuba).
    - Dépôt de pièces, certificat de propriété de rente etat 5%, 251f., 19 décembre 1851; MC/ET/XXIV/1352
    - Procuration rente publique, dépôt, vente de rente etat 5%, 1900f., 19 décembre 1851; MC/ET/XXIV/1352
      Nom, qualité: (M.) Thompson, Berks William.
      Nom, qualité: (M.) Delaporte, Auguste.
      Profession: docteur-en-medecine, Boulogne-sur-Mer (Pas-de-Calais).
    - Procuration rente publique, dépôt, conversion d'indemnite aux ex-possesseurs d'esclaves., 20 décembre 1851; MC/ET/XXIV/1352
      Nom, qualité: (M.) Robin, Charles.
      Domicile: Saint-Pierre (reunion (la)).
      Nom, qualité: (M.) Robin, Theodore.
      Domicile: Paris (Paris) rue de la Ferme-des-Mathurins, 54
    - Bail, boutiques (2), pieces (Aube), loyer 11000f, Paris (Paris) boulevard Montmartre, 19., 26 décembre 1851; MC/ET/XXIV/1352
      Nom, qualité: (M.) Goupil, Jean Baptiste Adolphe.
      Profession: marchand de gravures, Paris (Paris).
      Domicile: Paris (Paris) boulevard Montmartre, 19.
      Nom, qualité: (M.) Mainguet, Antoine Alfred.
      Domicile: Paris (Paris) boulevard Montmartre, 19
    - Testament olographe, fondation d'hopital, Paris (Paris) Hopital Lariboisiere., 27 décembre 1851; MC/ET/XXIV/1352
      Nom, qualité: (Mme ou Mlle) Roy, Elisa.
      Domicile: Paris (Paris) rue de Bondy, 58.
      Nom, qualité: (M.) Baston de Lariboisiere, Charles Honore.
      Domicile: Paris (Paris) rue de Bondy, 58
    - Déclaration, dispositions testamentaires., 28 décembre 1851; MC/ET/XXIV/1352
      Nom, qualité: (M.) Palyart, Louis Jean Baptiste.
      Profession: maitre-de-forges, Gueroulde (la) (Eure).
      Domicile: Gueroulde (la) (Eure) Poultiere (la).
    - Mainlevée, hypotheque sur terrain 430m2, Puteaux (Hauts-de-Seine) route Nationale, 187., 29 décembre 1851; MC/ET/XXIV/1352
      Nom, qualité: (M.) Thomann, Jacques.
      Profession: teinturier et imprimeur sur etoffes, Puteaux (Hauts-de-Seine).
      Domicile: Puteaux (Hauts-de-Seine).
      Nom, qualité: (M.) Cornu, Lazare Louis Francois.
      Domicile: Puteaux (Hauts-de-Seine)
    - Convention, dépôt provisoire de fourrures, indemnite journaliere 8f, Paris (Paris) boulevard de la Madeleine, 3., 31 décembre 1851; MC/ET/XXIV/1352
      Nom, qualité: (M.) Dieulafait, Clovis.
      Profession: marchand de fourrures, Paris (Paris).
      Domicile: Paris (Paris) rue du Faubourg-Montmartre, 3
  - Succession de Archdeacon. 1851, MC/ET/XXIV/1353
    Joints: testament et délivrance de legs.
    Le niveau inférieur de description, quand il existe, correspond aux minutes d'actes.
    - Procès-verbaux de liquidation partielle de la succession après décès de Jacques Edmond Archdeacon arrivé le 11 septembre 1850., 22 février 1851 - 23 avril 1851; MC/ET/XXIV/1353
      Actes à la suite jusqu'au 18 juillet 1851 vol. n° 1 et 3; jusqu'au 23 avril 1851, vol n° 4, 5, 6.
      liquidation; partage; Archdeacon, Jacques Edmond
    - Succession, procès-verbal, tirage au sort de lots entre legataires universels., 22 février 1851; MC/ET/XXIV/1353
    - Succession, sous-tirage de lots entre legataires collateraux., 1er mars 1851; MC/ET/XXIV/1353
      Relations: frère de l'intervenant 2.
    - Délivrance de legs, legs, 10000f., 17 mars 1851; MC/ET/XXIV/1353
      Nom, qualité: (personne morale) Archdeacon (legataires Universels).
      Relations: légataires universels de l'intervenant 2.
      Nom, qualité: (Mme ou Mlle) Chauveau, Madeleine Julienne.
      Domicile: Paris (Paris) rue Caumartin, 39.
      Relations: legataire de l'intervenant 2
    - Quittance, paiement de legs, 10000f., 21 mars 1851; MC/ET/XXIV/1353
      Relations: épouse de l'intervenant 2, legataire de l'intervenant 3.
      Nom, qualité: (M.) Veron-Duverger, Etienne Louis.
      Profession: directeur des douanes (ancien).
      Domicile: Paris (Paris) rue Vendome, 8.
      Relations: administrateur des biens de l'intervenant 3
    - Délivrance de legs, legs de rentes etat 5%, 9600f., 26 mars 1851; MC/ET/XXIV/1353
      Nom, qualité: (M.) Gamba, Scipion Alexandre.
      Domicile: Paris (Paris) rue de Lancry, 17.
      Relations: cousin(e) de l'intervenant 2, legataire de l'intervenant 2.
      Nom, qualité: (Mme ou Mlle) Gamba, Charlotte Henriette.
      Domicile: Vastsikh (georgie).
      Nom, qualité: (M.) Thiery, Benoit Charles Marie.
      Domicile: Marchiennes (Nord).
      Nom, qualité: (Mme ou Mlle) Thiery, Marie Augustine.
      Domicile: Colle-sur-Loup (la) (Alpes-Maritimes).
      Relations: cousin(e) de l'intervenant 2, legataire de l'intervenant 2, veuve de l'intervenant 7.
      Nom, qualité: (M.) Delamotte-Bertin, Guy Anne.
      Nom, qualité: (M.) Thiery, Gaspard Joseph.
      Profession: receveur des douanes, Marchiennes (Nord).
      Intervenant 9, en deuxième partie:
      Nom, qualité: (personne morale) Thiery (enfants).
      Relations: legataire de l'intervenant 2, enfants de l'intervenant 10.
      Intervenant 10, indirect:
      Nom, qualité: (M.) Thiery, Benoit Alexandre.
      Domicile: Fontainebleau (Seine-et-Marne).
      Relations: cousin(e) de l'intervenant 2.
      Intervenant 11, en deuxième partie:
      Nom, qualité: (M.) Gamba, Jules Maurice.
      Profession: lieutenant-colonel de cavalerie (retraite).
      Domicile: Paris (Paris) rue Neuve-des-Petits-Champs, 50.
      Intervenant 12, en deuxième partie:
      Nom, qualité: (personne morale) Vanhee (enfants).
      Relations: legataires de l'intervenant 2, enfants de l'intervenant 13.
      Intervenant 13, indirect:
      Relations: neveu de l'intervenant 2.
      Intervenant 14, en deuxième partie:
      Nom, qualité: (M.) Boffano, Albert Dominique.
      Profession: militaire (ancien), employe, Paris (Paris).
      Domicile: Paris (Paris) rue Duphot, 15.
      Relations: legataire de l'intervenant 2, au service de l'intervenant 2.
      Intervenant 15, en deuxième partie:
      Nom, qualité: (M.) Smith-Faber, Edouard.
      Domicile: Paris (Paris) rue Laffitte, 26.
      Intervenant 16, en deuxième partie:
      Nom, qualité: (M.) Fieffe, Auguste.
      Domicile: Paris (Paris) rue Beaurepaire, 28.
      Intervenant 17, en deuxième partie:
      Nom, qualité: (Mme ou Mlle) Ducamp, Marianne Adelaide Sophie.
      Profession: menagere, Dunkerque (Nord).
      Intervenant 18, en deuxième partie:
      Nom, qualité: (Mme ou Mlle) Dupreuille, Marie Marguerite Celestine.
      Profession: cuisiniere, Paris (Paris).
      Intervenant 19, en deuxième partie:
      Nom, qualité: (M.) Chevalier, Pierre Joseph.
      Domicile: Montmartre (Paris) rue de l'Empereur, 54.
      Intervenant 20, en deuxième partie:
      Nom, qualité: (Mme ou Mlle) Royau, Constantance Aimee Josephe.
      Domicile: Paris (Paris) rue Saint-Honore, 147.
      Relations: legataire de l'intervenant 2, épouse de l'intervenant 21.
      Intervenant 21, indirect:
      Nom, qualité: (M.) Pelissiez, Aime Joseph Alexandre.
      Profession: facteur aux messageries-generales-de-France, Paris (Paris).
      Intervenant 22, en deuxième partie:
      Nom, qualité: (Mme ou Mlle) Trepier, Jeanne Claudine.
      Profession: femme-de-chambre (ancienne), Paris (Paris).
      Relations: legataire de l'intervenant 2, au service de l'intervenant 2, épouse de l'intervenant 23.
      Intervenant 23, indirect:
      Nom, qualité: (M.) Weiss, Valentin.
      Profession: cocher (ancien), garcon-de-recette, Paris (Paris).
      Relations: au service de l'intervenant 24.
      Nom, qualité: (M.) Santerre, Ernest.
    - Remise de pièces, certificat de propriété de rente etat 5%, 9600f., 26 mars 1851; MC/ET/XXIV/1353
      Nom, qualité: (M.) Faiseau-Lavanne, Edme Francois Theodore.
    - Délivrance de legs, legs de rentes etat 3%, 5900f., 26 mars 1851; MC/ET/XXIV/1353
      Domicile: Paris (Paris) rue Lafitte, 14.
      Nom, qualité: (Mme ou Mlle) Thiery, Marie Madeleine Laurence.
      Domicile: Paris (Paris) rue Vaneau, 31.
      Relations: cousin(e) de l'intervenant 2, legataire de l'intervenant 2, veuve de l'intervenant 4.
      Nom, qualité: (M.) Bourckholtz, Fleury.
      Nom, qualité: (Mme ou Mlle) Bourkholtz, Aline Therese.
      Domicile: Rouen (Seine-Maritime).
      Relations: legataire de l'intervenant 2, fille de l'intervenant 3, épouse de l'intervenant 6.
      Nom, qualité: (M.) Emonin, Marie Joseph Alphonse.
      Profession: maitre-de-pension, Rouen (Seine-Maritime).
      Nom, qualité: (Mme ou Mlle) Viou, Catherine Eulalie.
      Domicile: Paris (Paris) rue de la Convention, 39.
      Relations: cousin(e) de l'intervenant 2, legataire de l'intervenant 2, séparé(e) de biens de l'intervenant 8.
      Nom, qualité: (Mme ou Mlle) Cappelaere, Henriette Elise.
      Profession: peintre (artiste), Paris (Paris).
      Domicile: Paris (Paris) rue Godot-de-Mauroy, 22.
      Profession: capitaine de dragons, Joigny (Yonne).
      Domicile: Joigny (Yonne).
      Nom, qualité: (Mme ou Mlle) Lucas, Rebecca Anne Marie.
      Domicile: Paris (Paris) rue de Choiseul, 1.
      Relations: legataire de l'intervenant 2, veuve de l'intervenant 13.
      Nom, qualité: (M.) Livet, Rene Jacques.
      Nom, qualité: (Mme ou Mlle) Delhommeau, Renee Francoise.
      Relations: legataire de l'intervenant 2, veuve de l'intervenant 15.
      Intervenant 15, indirect:
      Nom, qualité: (M.) Onfroy, Victor.
      Nom, qualité: (M.) Petit, Antoine Louis.
      Profession: valet-de-chambre (ancien), rentier, Paris (Paris).
      Domicile: Paris (Paris) rue Laffitte, 24.
      Relations: au service de l'intervenant 2, legataire de l'intervenant 2.
      Domicile: Paris (Paris) rue de l'Empereur, 54.
      Relations: au service de l'intervenant 2, legataire de l'intervenant 2
    - Quittance, paiement de legs, 10000f., 1er avril 1851; MC/ET/XXIV/1353
      Nom, qualité: (M.) Chauveau, Madeleine Julienne.
      Profession: avocat au conseil-d'etat et à la cour-de-cassation, Paris (Paris).
      Relations: administrateur des biens de l'intervenant 2
    - Quittance, paiement de legs, 2000f., 1er avril 1851; MC/ET/XXIV/1353
      Nom, qualité: (Mme ou Mlle) Pere, Ninette Catherine.
      Domicile: Paris (Paris) rue de la Michodiere, 20.
      Relations: veuve de l'intervenant 2, legataire de l'intervenant 3.
      Nom, qualité: (M.) Chevalier, Julien.
      Nom, qualité: (personne morale) Archdeacon (executeurs Testamentaires).
      Relations: exécuteurs testamentaires de l'intervenant 3
    - Quittance, paiement de legs, 10000f., 4 avril 1851; MC/ET/XXIV/1353
      Nom, qualité: (Mme ou Mlle) Archdeacon, Sophie Josephine.
      Domicile: Paris (Paris) rue Saint-Lazare, 35.
      Relations: veuve de l'intervenant 2, sœur de l'intervenant 4, legataire de l'intervenant 4.
      Nom, qualité: (M.) Barlatier de Mas, Auguste.
      Profession: notaire (honoraire).
      Relations: exécuteur testamentaire de l'intervenant 4.
    - Quittance, paiement de legs, 7500f., 4 avril 1851; MC/ET/XXIV/1353
      Nom, qualité: (M.) Sance, Fidele Joseph.
      Profession: régisseur de chateau, Poissy (Yvelines), Migneaux.
      Domicile: Poissy (Yvelines) Migneaux (chateau).
      Relations: au service de l'intervenant 6, legataire de l'intervenant 6.
      Nom, qualité: (M.) Serans, Jean Baptiste.
      Profession: jardinier, Poissy (Yvelines), Migneaux.
      Domicile: Poissy (Yvelines) Migneaux.
      Nom, qualité: (M.) Petit-Gaudenchety Dit Godinchet, Jean.
      Domicile: Paris (Paris) rue Saint-Honore, 285.
      Nom, qualité: (Mme ou Mlle) Denis, Suzanne Louise.
      Relations: épouse de l'intervenant 5, legataire de l'intervenant 6.
      Nom, qualité: (M.) Mechet, Pierre Jean Baptiste.
      Profession: cocher, Paris (Paris).
      Relations: exécuteur testamentaire de l'intervenant 6
    - Quittance, paiement de legs, 10000f., 4 avril 1851; MC/ET/XXIV/1353
      Nom, qualité: (Mme ou Mlle) Archdeacon, Rosalie Aglae.
      Domicile: Paris (Paris) rue de la Victoire, 46.
      Nom, qualité: (M.) Maugas, Charles.
    - Dépôt de pièces, bordereau d'achat de rentes etat 5%, 9200f., 8 avril 1851; MC/ET/XXIV/1353
      Nom, qualité: (M.) Santerre, Edmond.
      Domicile: Paris (Paris) rue Saint-Georges, 6.
    - Délivrance de legs, acceptation, legs de rentes etat 5%., 10 avril 1851; MC/ET/XXIV/1353
      Nom, qualité: (personne morale) Archdeacon (legataires).
      Relations: legataires de l'intervenant 2.
      Relations: exécuteurs testamentaires de l'intervenant 2
    - Succession, délivrance de legs, pensions et rentes viageres., 14 avril 1851; MC/ET/XXIV/1353
    - Décharge, inscription de rente etat 5%, 7500f., 15 avril 1851; MC/ET/XXIV/1353
      Relations: administrateur des biens de l'intervenant 4.
    - Renonciation, legs, 600f., 25 avril 1851; MC/ET/XXIV/1353
      Nom, qualité: (M.) Chauvet, Alexandre Jules.
      Profession: capitaine de gendarmerie, Digne (Alpes-de-Haute-Provence).
      Domicile: Digne (Alpes-de-Haute-Provence).
      Relations: frère de l'intervenant 2, héritier de l'intervenant 2.
    - Remise, titre de rente etat 5%, 490f., 3 mai 1851; MC/ET/XXIV/1353
      Relations: exécuteur testamentaire de l'intervenant 3.
      Relations: administrateur des biens de l'intervenant 3.
      Domicile: Paris (Paris) rue du Houssaye, 1.
    - Succession, partage, partage de rentes entre legataires universels., 4 juin 1851; MC/ET/XXIV/1353
    - Succession, partage, sous-partage entre legataires collateraux., 4 juin 1851; MC/ET/XXIV/1353
    - Quittance, paiement de legs, 1000f., 23 juin 1851; MC/ET/XXIV/1353
      Nom, qualité: (personne morale) Pauvres Du Deuxieme-Arrondissement-De-Paris.
    - Quittance, paiement de legs, 500f., 28 juin 1851; MC/ET/XXIV/1353
      Nom, qualité: (personne morale) Pauvres de Villennes-Sur-Seine (Yvelines).
    - Quittance, paiement de legs, 1000f., 15 juillet 1851; MC/ET/XXIV/1353
      Nom, qualité: (M.) Devaux, Marie Pierre Germain.
      Profession: administrateur du bureau de bienfaisance, Poissy (Yvelines).
      Domicile: Poissy (Yvelines).
      Domicile: Paris (Paris) rue du Vingt-Neuf-Juillet, 6.
    - Succession, partage, produit de ventes par adjudication., 18 juillet 1851; MC/ET/XXIV/1353
    - Succession, partage, partage entre successeurs collateraux., 18 juillet 1851; MC/ET/XXIV/1353
    - Succession, partage, compte d'administration de biens de mineurs., 18 juillet 1851; MC/ET/XXIV/1353
    - Succession, dépôt de pièces, jugement d'envoi en possession partiel de succession., 25 juillet 1851; MC/ET/XXIV/1353
    - Quittance, paiement de legs, 10000f., 28 juillet 1851; MC/ET/XXIV/1353
      Relations: exécuteur testamentaire de l'intervenant 2, legataire de l'intervenant 2.
    - Succession, dépôt de pièces, jugement d'homologation de partage entre legataires universels., 21 août 1851; MC/ET/XXIV/1353
    - Succession, dépôt de pièces, certificats de signification de jugement entre legataires universels., 12 septembre 1851; MC/ET/XXIV/1353
    - Succession, partage, partage entre legataires universels., 31 octobre 1851; MC/ET/XXIV/1353
    - Succession, partage, sous-partage entre legataires collateraux., 31 octobre 1851; MC/ET/XXIV/1353
    - Succession, partage, sous-partage entre legataires mineurs., 31 octobre 1851; MC/ET/XXIV/1353
    - Succession, quittance, paiement de valeurs et capitaux., 31 octobre 1851; MC/ET/XXIV/1353
    - Succession, dépôt de pièces, jugement d'homologation de partage., 8 décembre 1851; MC/ET/XXIV/1353
  - Succession de M. Archdeacon. 1851 - 1854, MC/ET/XXIV/1354
    - Remise de pièces., 31 mars 1851; MC/ET/XXIV/1354